臺灣臺北地方法院刑事判決             100年度易字第2677號
公  訴  人  臺灣臺北地方法院檢察署檢察官
被      告  馬譓彥
            陳郭秀免
上列被告等因傷害案件，經檢察官聲請以簡易判決處刑（100年
度偵字第12901號），本院認為不宜以簡易判決處刑，改依通常
程序審理，判決如下：
    主  文
本件公訴不受理。
    理  由
一、公訴意旨略以：被告陳郭秀免騎乘車牌號碼BDO-182號（聲
    請簡易判決處刑書誤載為BOD-182號）重型機車搭載被告馬
    譓彥，沿臺北市○○區○○路2段416巷由西向東方向行駛，
    行經同區○○路○段416巷2號前，適告訴人沈永森駕駛車牌
    號碼6927-VK號自小客貨車沿臺北市○○區○○路2段右轉中
    華路2段416巷由東向西方向行駛，雙方因行車糾紛，被告馬
    譓彥下車與告訴人理論，雙方發生口角爭執，被告陳郭秀免
    與被告馬譓彥竟共同基於傷害之犯意聯絡，於民國100年6月
    8日下午5時40分許，在上址處，先由被告馬譓彥徒手毆打告
    訴人，再由被告陳郭秀免以安全帽毆打及手抓告訴人頸部，
    致告訴人受有上眼瞼點狀擦傷0.1平方公分及紅腫0.4平方公
    分、臉部點狀擦傷0.1平方公分、臉部擦傷0.3平方公分、嘴
    角淺裂傷0.2平方公分、頸部括傷3處（0.2公分、1公分、4
    公分）、頸部擦傷2處（0.5平方公分、及1平方公分）、右
    前臂3處括傷(7公分、11公分、2公分)等傷害。因認被告2人
    共同涉犯刑法第277條第1項之傷害罪嫌。
二、按告訴乃論之罪，告訴人於第一審辯論終結前，得撤回其告
    訴，又告訴經撤回者，應諭知不受理之判決，刑事訴訟法第
    238條第1項、第303條第3款分別定有明文。再不受理之判決
    ，得不經言詞辯論為之，亦為同法第307條所明定。
三、查本件告訴人告訴被告2人共同傷害案件，公訴人認被告2人
    所涉犯之刑法第277條第1項之罪，依同法第287條前段之規
    定，須告訴乃論。茲告訴人已於100年10月5日具狀撤回告訴
    ，此有撤回告訴狀1紙附卷可佐（見本院100年度簡字第3343
    號卷第17頁），依照上開說明，本件被告2人所涉傷害罪嫌
    ，爰不經言詞辯論，逕為諭知不受理之判決。
據上論斷，應依刑事訴訟法第452條、第303條第3款、第307條，
判決如主文。
中    華    民    國  100    年    10    月    11    日
                  刑事第五庭  審判長法  官  廖紋妤
                                    法  官  曾正龍
                                    法  官  李小芬
上正本證明與原本無異。
如不服本判決應於收受送達後10日內向本院提出上訴書狀，並應
敘述具體理由；其未敘述上訴理由者，應於上訴期間屆滿後20日
內向本院補提理由書（均須按他造當事人之人數附繕本）「切勿
逕送上級法院」。告訴人或被害人如對於本判決不服者，應具備
理由請求檢察官上訴，其上訴期間之計算係以檢察官收受判決正
本之日期為準。
                                    書記官  陳品潔
中    華    民    國   100    年    10    月    12    日